臺灣臺北地方法院民事裁定  
111年度補字第2343號
原      告  張淑珍  
訴訟代理人  詹豐吉律師
            鐘煒翔律師
    主  文
原告應於收受本裁定送達五日內，補繳裁判費新臺幣參萬零柒佰
元，並補正京竹工業股份有限公司與全球塑膠工業股份有限公司
之法定代理人姓名、住所或居所，及被告吳明輝之住所或居所，
逾期不補正，即裁定駁回本件訴訟。
    理  由
一、按因財產權而起訴，應繳納裁判費，此為法定必備之程式，
    民事訴訟法第77條之13定有明文。又核定訴訟標的之價額，
    以起訴時之交易價額為準；以一訴主張數項標的者，其價額
    合併計算之，民事訴訟法第77條之1第2項前段、第77條之2
    第1項前段亦有規定。次按當事人書狀，應記載當事人姓名
    及住所或居所，民事訴訟法第116條第1項第1款前段所有規
    定。再按解散之公司除因合併、分割或破產而解散者外，應
    行清算；解散之公司，於清算範圍內視為尚未解散，公司法
    第24條、第25條分別定有明文；依同法第26條之1規定，前
    開規定於公司經中央主管機關撤銷或廢止登記者準用之。又
    股份有限公司之清算，以董事為清算人，但本法或章程另有
    規定或股東會另選清算人時，不在此限，公司法第322條第1
    項亦有明文。末按原告之訴有起訴不合程式或不備其他要件
    之情形者，依其情形可以補正，經審判長定期間命其補正而
    不補正者，法院應以裁定駁回之，民事訴訟法第249條第1項
    第6款亦有明文。
二、本件原告起訴未據繳納裁判費，查本件原告第一項、第二項
    訴之聲明為：㈠被告京竹工業股份有限公司（下稱京竹公司
    ）應給付原告新臺幣（下同）150萬元，及自民國110年1月1
    日起至清償日止，按週年利率百分之6計算之利息。㈡被告全
    球塑膠工業股份有限公司（下稱全球公司）、黃麗華、吳明
    輝應連帶給付京竹公司150萬元，及自110年10月21日起至清
    償日止，按週年利率百分之5計算之利息，並由原告代位受
    領。核本件屬財產權涉訟事件，訴訟標的金額為300萬元（
    計算式：150萬元+150萬元=300萬元），應徵第一審裁判費3
    萬700元（參萬零柒佰元）。
三、又被告京竹公司、全球公司分別經臺北市政府以111年09月0
    1日府產業商字第11136407400號、107年04月13日府產業商
    字第10730391300號廢止登記在案，此有經濟部商工登記公
    示資料查詢表在卷可稽，倘上開公司章程別無規定，或股東
    會未選派清算人，依法應由其全體董事為清算人，故原告應
    查報被告京竹公司、全球公司之法定代理人即清算人姓名及
    其住居所，如與起訴狀之記載未符，併應具狀補正其法定代
    理人姓名及其住居所並提出其最新戶籍謄本（記事欄勿省略
    ）。另原告於起訴狀中就被告吳明輝部分未記載住居所地址
    ，致法院無從特定被告吳明輝之住所或居所，亦無法送達訴
    訟文書，故原告應陳報被告吳明輝之戶籍地址或住居所，並
    提出被告吳明輝最新戶籍謄本（記事欄勿省略）。 
四、依民事訴訟法第249條第1項但書、第244條規定，裁定如主
    文。
中　　華　　民　　國　　111 　年　　10　　月　　28　　日
                  民事第二庭    法　官  賴秋萍
以上正本係照原本作成。　　　　　　　　　　
如不服本裁定關於核定訴訟標的價額部分，應於送達後10日內向
本院提出抗告狀，並繳納抗告費新臺幣1,000元；其餘關於命補
繳裁判費部分，不得抗告。
中　　華　　民　　國　　111 　年　　10　　月　　28　　日
                                書記官  顏莉妹